臺灣高等法院臺南分院刑事判決
上　訴　人　臺灣雲林地方法院檢察署檢察官
被　　　告　乙○○
指定辯護人 本院公設辯護人　戊○○
被　　　告　甲○○
指定辯護人 本院公設辯護人　丁○○
上列上訴人因被告偽造有價證券等案件，不服臺灣雲林地方法院
93年度訴字第29號中華民國93年11月16日第一審判決（起訴案號
：臺灣雲林地方法院檢察署91年度偵字第2436號、92年度偵字第
34號），提起上訴，本院判決如下：
    主　　　文
原判決關於乙○○部分撤銷。
乙○○連續意圖供行使之用，而偽造有價證券，處有期徒刑年
陸月。
如附表一編號一至六所示之支票陸張、附表二本票貳張（關於偽
造丙○○發票部分）、附表三所示丙○○印文壹拾伍枚均沒收。
其他上訴駁回。
    事　　　實
一、乙○○於八十七年三月二十日，為向甲○○借款，竟基於意
    圖供行使之用而偽造有價證券之概括犯意，在其父住處盜取
    其父丙○○所有付款人為斗六市農會信用部，如附表一編號
    一至五之支票共五張（詳告訴狀，公訴人誤載部分應予更正
    ；且本案竊盜部分未據告訴）及其父印章一枚，完成發票行
    為，偽造有價證券，於同年四月一日持向甲○○償還新臺幣
    （下同）四百萬元（所簽發支票因涉高利率故與票面額不合
    ），並同時應甲○○之要求簽發如附表二編號一所示本票，
    竟未經其父丙○○之同意，冒用丙○○名義為共同發票人，
    簽發票面金額六百八十五萬元，到期日為八十七年十一月十
    九日之本票一張為擔保票據，行使交予甲○○供作債務擔保
    。嗣乙○○因應甲○○要求須提供不動產供作債權擔保，竟
    另基於偽造文書之犯意，持其八十七年三月二十日所竊取其
    父丙○○印鑑章蓋用印文一枚，偽造委託書一張，並以丙○○為申請人，填寫印鑑登記證明申請書一紙，行使向雲林縣
    斗六市戶政事務所申請印鑑證明一紙，再持該印鑑證明及雲
    林縣斗六市○○○○段一一一五地號土地權狀，並以丙○○
    名義偽造簽發如附表一編號六之八十七年八月十九日期之面
    額二百萬元支票一張，並自為代理人於八十七年五月十日與
    甲○○以不知情之林淑女訂定抵押權設定契約書，並於該抵
    押權設定契約書上蓋用丙○○之印文七枚，以及填寫土地（
    建物）登記申請書蓋用丙○○印文四枚及附件
    用丙○○印文二枚，以證明影本與正本相符，並於八十七年
    五月十五日持該等文件向雲林縣斗六地政事務所行使之，將
    該土地設定抵押權予林淑女，而又另借得二百萬元，足以生
    損害於雲林縣斗六地政事務所對於地籍管理之正確性及丙○○本人。乙○○除偽造其父丙○○名義如附表一編號六所示
    面額二百萬元支票一紙交付甲○○外，同時應甲○○之要求
    ，又承上開偽造有價證券之犯意，同時蓋用丙○○印章為共
    同發票人，而簽發如附表二編號二所示面額二百萬元之本票
    一張，並行使持交甲○○為債權擔保。
二、案經丙○○告訴及臺灣雲林地方法院檢察署檢察官偵查起訴
    。
    理　　　由
壹、乙○○改判有罪部分：
一、訊之被告乙○○對右揭事實坦承不諱，並於檢察官偵查中及
    原審法院斗六簡易庭九十年度六簡字第一四七號民事案件審
    理時在法官面前之供述綦詳，核與告訴人丙○○於本院審理
    時結證所證述之情節相符。並有土地建物改良物抵押權設定
    契約書影本、土地登記謄本各一份、偽造丙○○委託乙○○
    請領印鑑證明書及委託書各一份、雲林縣斗六地政事務所八
    十七年五月十四日斗地普字第０７４８２號土地登記申請書
    一份在卷可稽，以及本院依職權向臺灣雲林地方法院調借九
    十年度六簡字第一四七號、九十一年度簡上字第一一六號民
    事卷宗可佐。
二、雖辯護人為被告乙○○辯護稱：被告乙○○就傢俱店係由何
    人經營、如何竊得告訴人之印章、支票而偽造支票及本票，
    以及告訴人有無授權其可簽發貨款之支票等問題，前後供述
    不一致。且告訴人丙○○於審理中證述與先前之陳述復有前
    後矛盾之瑕疵，況且銀行於存款不足時均會通知存戶，丙○○對於本件借貸案，應均知情，實難據此認定被告乙○○確
    實涉有起訴書所指之犯行云云。
三、經查：
  (一)右揭事實，除據被告於本院審理時供承在卷外，其於偵查中
    供稱：「在八七年間我有偷開我父親五張支票，而本票是我
    開給甲○○，她叫我在票面上簽我父親的名字，她才要收，
    是我自己偷拿我父親的
    理設定，她沒教唆我」（詳偵卷(一)第三二頁）。「我有偽造
    本票」（詳偵卷(一)第六四頁）。「二張本票部分都只有我交
    給甲○○，丙○○並沒有去」（詳偵卷(一)第七五頁）。「二
    張本票是因我沒有財產，甲○○跟我說一定要寫我父親的名
    字才肯收，我父親對這二張本票並不知情，若他當時在場，
    就由他簽就好了，無須我代為簽名」（詳偵卷(一)第七六頁）
    。並於原審簡易庭供稱：「八七年五月十九日到期之二張本
    票上丙○○的章和簽名都是我寫的。且我父親的印章及支票
    都放在他放衣服的抽屜裡」（詳六簡卷第二０頁）。「我爸
    當時不在家，我趁著開貨款機會偷開的」（詳六簡卷第九八
    頁）。又於臺灣雲林地方法院普通庭供稱：「系爭本票簽發
    時，上面的文字、印章是我自己所蓋，並沒有得到我父親丙○○的同意。印章是我在簽發七張支票給甲○○時，我跟我
    父親偷拿的，甲○○要求我要簽發系爭本票以為擔保」（詳
    簡上卷第五七頁）。「印章是我弟弟在開貨款時，我在我弟
    弟辦公室拿出來的，我弟弟並不知情」（詳簡上卷第五九頁
    ）。且於原審供稱：「承認檢察官起訴犯罪事實。土地抵押
    權設定契約書上丙○○的章是我蓋的。系爭本票亦是於八十
    七年四月間蓋丙○○印章而簽發的。簽系爭本票是甲○○
    叫我用我父親名字的，另支付傢俱貨款父親有同意我簽支票
    」（詳原審卷第二一至二三頁）。「四百萬這張支票沒有經
    過我父親同意。」「印章一般都放在我父親那裡，有固定的
    時間我可以開貨款，在開貨款支票時，我偷蓋上去的。支票
    五十萬元（0000000）是我爸爸叫我弟弟開給甲○○
    的。」「這些支票是我要跟她借錢開的，而二張本票是作擔
    保用。本票與扺押權的部分皆是擔保同一筆債權」（詳原審
    卷第一一六至一一八頁）。「我開那麼多票我父親皆不知情
    。」「我是在開貨款時蓋印章的，因為有固定日期開貨款，
    我順手開出，我父親沒有授權我開，只有授權給我弟」（詳
    原審卷第一八０、一八一頁）。是被告已坦承票據係其簽發
    ，且未經其父同意授權，甚為明確。
  (二)證人即告訴人丙○○於原審結證稱：「傢俱店之經營係由張
    隆順負責，乙○○只是去那裡幫忙，有時候會去幫忙送貨，
    我沒有授權乙○○簽發支票或本票，我也沒有將我不動產資
    料拿給乙○○去設定抵押權，這些事我都不知道；支付貨款
    都是張隆順在處理，開貨款的支票是張隆順開好後拿給我看
    ，我再蓋印章；印章、支票我都沒有交給乙○○，由我保管
    ，印章我放在家裡，後來不見了，拿去給甲○○借二胎，乙○○用我名義開的支票包括貨款，都沒有經過我同意」。又
    稱：「我以種田為業，因為向我姪女頂讓一家傢俱行，我才
    去申請支票，我平常不需用到支票、本票；印章、支票都由
    我保管，放在斗六保庄家中，藏在抽屜裡，如果要開支票支
    付貨款，他們跟我說，我再拿支票、印章過去斗南的傢俱行
    ，張隆順開貨款時我都會在場，但其他的我就不在場」。並
    於本院行準備程序及審理時，經法官向告訴人丙○○曉諭被
    告所為應科處重刑之罪，而被告為告訴人之子，且其本票債
    務已經民事庭判決因清償而債權不存在，但其仍堅稱系爭支
    票、本票均係被告所偽造，是證人鐘雄所指訴，應非避債而
    虛構誣陷。
  (三)被告乙○○於八十七年三月二十日盜用丙○○印章，偽造委
    託書，自行代理丙○○向雲林縣斗六市戶政事務所申請印鑑
    證明，及其於同年五月十四日，持丙○○之印章、
    本，並自行代理，與林淑女向雲林縣斗六地政事務所申請設
    定擔保權利總金額新臺幣二百二十萬元之抵押權登記等情，
    並有本院依職權向雲林縣斗六市戶政事務所調取丙○○申請
    印鑑證明及委託書，及向雲林縣斗六地政事務所調取丙○○
    土地（建物）登記申請書等文件附卷可稽。且被告乙○○於
    檢察官偵查時供稱：我是偷我父親之印章、
    有權狀給甲○○辦理設定等語在卷甚為明確。雖證人丙○○
    於九十年間對被告乙○○提出告訴，指稱被告乙○○於八十
    七年五月間，在雲林縣斗六市○○路一一八之五號住處，竊
    取其所有坐落於雲林縣斗六市○○○○段一一一五地號土地
    之土地所有權狀，持之向甲○○借貸二百萬元。嗣於該案審
    理中復撤回告訴，經原審以九十年度易字第三二三號為不受
    理之判決，但此為親屬間竊盜罪告訴乃論之法律效果，應不
    影響本案犯罪事實之認定。
  (四)證人丙○○於原審審理時證稱：本件五張支票均不是我所簽
    發的，我也沒有授權。但於辯護人提示其在本院民事庭之陳
    述，丙○○改稱：我向銀行借錢還給甲○○，因為不夠五十
    萬元，我再叫張隆順簽發一張發票日為八十七年七月十八日
    、金額五十萬元的支票給甲○○。經查此部分情節係案發後
    證人丙○○與張隆順共同為乙○○處理債務時之所為，且核
    與被告乙○○於九十二年十一月二十七日檢察官偵訊及本院
    準備程序時供稱：票號ＦＡ0000000號、面額五十萬
    元之支票，是我弟弟張隆順簽發的，這張有經過我父親同意
    ，是張隆順交給甲○○等語相符。是票號ＦＡ000000
    0號、面額五十萬元之支票係丙○○授權張隆順所簽發，而
    非被告乙○○偽造，應堪認定。然而此部分事證，既係被告
    竊盜及偽造有價證券案爆發後丙○○、張隆順為解決問題之
    處理方案，自不影響被告犯罪事實之認定。至於證人黃逢春
    係被告甲○○之配偶，證人張隆順係丙○○之子；被告乙○○之弟，渠等於原審所為證詞各有所偏，均難以採信。另證
    人丙○○對其告訴乙○○竊盜，嗣又撤銷告訴；對本票裁定
    准予強制執行案未聲明異議等情，因案涉父子親情，雖與常
    情不盡符合，但亦不得因而推翻被告自白、告訴人指訴及公
    務機關現有證據之基本事實。依上所述，本案被告乙○○自
    白部分，核與事證相符，其犯行洵堪認定。
三、查被告乙○○意圖供行使之用，偽造如附表一編號一至六所
    示丙○○為發票人之支票六張，如附表編號一、二所示與丙○○共同為發票人之本票二張，並於如附表三所示文書上蓋
    用丙○○印文，偽造如附表三所示之私文書，並持以向公務
    機關使公務員將此不實事實登載於職務所掌管之文書，核其
    所為，係犯刑法第二百零一條第一項偽造有價證券罪、第二
    百十條、第二百十六條行使偽造私文書罪、第二百十四條之
    使公務員登載不實文書罪。被告乙○○蓋用「丙○○」之印
    文，係偽造私文書之階段行為，又其偽造私文書後持以行使
    ，其偽造之低度行為，應為行使之高度行為所吸收，均不另
    論罪。又被告於偽造有價證券後持以行使，其行使偽造有價
    證券低度行為，為偽造高度行為所吸收，不另論罪。又被告
    先後多次偽造支票及本票暨行使偽造私文書，使公務員登載
    不實等犯行，時間緊接，且所犯構成要件相同罪名，顯係基
    於概括犯意反覆為之，為連續犯，應依刑法第五十六條規定
    ，分別論以一罪，並加重其刑。被告所犯連續行使偽造私文
    書罪、連續使公務員登載不實罪與連續偽造有價證券罪間，
    有方法結果關係，為牽連犯，應依刑法第五十五條規定，從
    一重罪以刑法第二百零一條第一項偽造有價證券罪處斷。
四、原審疏未詳查，遽認被告乙○○所為簽發支票及本票已經其
    父丙○○之授權，因予被告無罪判決之諭知，容有未洽。檢
    察官上訴意旨亦執此指摘原判決之不當，為有理由，自應由
    本院將原審此部分判決撤銷改判，以期適法。爰審酌被告前
    有違反動產擔保交易法，經判處拘役二十日之素行、其因借
    款而竊取其父印章及支票（竊盜部分為告訴乃論之罪，未據
    被害人告訴，本院不予審究）之犯罪動機、目的、手段尚稱
    平和，及被告犯後坦承認罪，態度良好等一切情狀，量處如
    主文第二項所示之刑，以資懲儆。附表一編號一至六部分支
    票及附表二所示之本票關於丙○○為發票人共同發票部分，
    係被告乙○○所偽造，應依刑法第二百零五條規定，不問屬
    於犯人與否，宣告沒收之。又附表三所示盜蓋「丙○○」印
    文共十五枚，併應依刑法第二百十九條規定，宣告沒收。
貳、甲○○駁回上訴部分：
一、公訴意旨另以：甲○○因乙○○於八十七年六月至十一月間
    ，基於意圖供行使之用而偽造有價證券之概括犯意，連續在
    不詳地點盜蓋其父丙○○印章而以丙○○名義簽發付款人為
    斗六市農會信用部、面額五十萬元（票號ＦＡ000000
    0）、六十二萬五千元（票號ＦＡ0000000）、五十
    萬元（票號ＦＡ0000000）、四十萬元（票號ＦＡ0
    000000）及二十萬元（票號ＦＡ0000000）之
    支票共五張，旋即分別交予甲○○供作借款擔保。嗣因甲○○認其所借支之款項已逾乙○○所提出之擔保物價值，而要
    求乙○○再提供不動產供作債權擔保時，乙○○竟另基於偽
    造文書之犯意，再度持用丙○○所有雲林縣斗六市○○○○
    段一一一五地號土地權狀及印章，於八十七年四月間盜蓋印
    章於該地抵押權設定契約書等文件並行使之，且將該地設定
    抵押權予不知情的甲○○之姐林淑女，足以生損害於雲林縣
    斗六地政事務所對於地籍管理之正確性及丙○○本人。乙○○同時復因甲○○之教唆，又承上開偽造有價證券之犯意，
    於不詳時、地連續盜蓋丙○○印章而簽發面額二百萬元（票
    號４８６８８３）、六百八十五萬元（票號０１７０９４）
    之本票共二張。因認甲○○涉犯刑法第二十九條第二項、第
    二百零一條第一項教唆偽造有價證券罪嫌云云。
二、按犯罪事實應依證據認定之，無證據不得認定犯罪事實，不
    能證明被告犯罪者，應諭知無罪之判決，刑事訴訟法第一百
    五十四條第二項、第三百零一條第一項，分別定有明文。又
    刑事訴訟法第一百六十一條第一項規定：檢察官就被告犯罪
    事實，應負舉證責任，並指出證明之方法。因此，檢察官對
    於起訴之犯罪事實，應負提出證據及說服之實質舉證責任。
    倘其所提出之證據，不足為被告有罪之積極證明，或其指出
    證明之方法，無從說服法院以形成被告有罪之心證，基於無
    罪推定之原則，自應為被告無罪判決之諭知，最高法院九十
    二年台上字第一二八號判例可資參照。又認定不利於被告之
    事實，須依積極證據，苟積極證據不足為不利於被告事實之
    認定時，即應為有利於被告之認定，更不必有何有利之證據
    。再事實之認定，應憑證據，如未能發現相當證據，或證據
    不足以證明，自不能以推測或擬制之方法，為裁判基礎。又
    告訴人之告訴，本以使被告受刑事訴追為目的，故其陳述是
    否與事實相符，自應調查其他證據，以資審認，苟其所為攻
    擊之詞，尚有瑕疵，則在此瑕疵未予究明以前，即不能遽採
    為斷罪之基礎，最高法院三十年上字第八一六號、四十年台
    上字第八六號、五十二年台上字第一三００號、六十一年台
    上字第三０九九號判例亦可參照。
三、公訴人認定被告甲○○教唆乙○○以丙○○之名義簽發本票
    ，無非係以共同被告乙○○之指訴及證人丙○○之證述，並
    提出系爭本票影本等文件，為其所憑論據。訊之被告甲○○
    堅決否認有何不法犯行，辯稱：伊幫丙○○以現金二百萬元
    向許志謙拿回雲林縣斗六市○○○○段一一一五地號之土地
    所有權狀，他因而簽發系爭二百萬元本票給我，抵押權設定
    也是擔保同一筆借款；另六百八十五萬元之本票，是因為我
    以三百萬元現金替丙○○向黃長興贖回斗六市○○○段后庄
    子小段三０六地號之土地所有權狀，另外幫丙○○還了一張
    一百萬元的票，丙○○因而簽發了付款人為斗六市農會信用
    部、發票日八十七年五月三日、票號ＦＡ0000000號
    、金額四百萬元之支票給我，加上之前簽發一些零星的支票
    就是六百多萬元。當時丙○○、乙○○因為支票無法兌現，
    所以才再簽發六百八十五萬元之本票擔保，要我先不要提示
    支票，我之前就已經有支票，不需要再教唆乙○○開本票。
    此外，丙○○既已授權乙○○簽發支票以支付貨款，何以還
    區分借款部分未授權？又稱：告訴人多次對被告乙○○、甲○○提出告訴，由其反覆提出告訴又撤回告訴之情形，可以
    證明告訴人與被告乙○○係為推卸票據債務，串通被告乙○○，始提出本件刑事告訴。此外，系爭本票被告甲○○於八
    十七年十二月十日即已聲請法院裁定強制執行，告訴人早已
    知系爭本票之存在，何以遲至九十一年六月六日才提出刑事
    告訴？何以在民事庭判決之前，即願意清償高達八百三十二
    萬六千一百四十七元之票據債務？告訴人之子張隆順於民事
    庭審理時亦陳稱：因丙○○不識字，所以支票不論是乙○○
    或張隆順所簽發，丙○○都會在場，因為支票、印章都是丙○○所保管，益可證明系爭本票之簽發有經過告訴人之同意
    云云。
四、經查：
  (一)本件依調查證據所得，同案被告乙○○因債務關係偽造簽發
    其父之支票交與被告甲○○，被告甲○○同時要求乙○○簽
    發本票為擔保，且丙○○既已簽發支票，縱使再要求乙○○
    應提丙○○簽名之本票為擔保，應無教唆乙○○犯罪之主觀
    意思。公訴人所提出之民事判決及系爭本票影本等文件，僅
    能證明被告乙○○以丙○○名義簽發本票，至被告乙○○簽
    發系爭本票有無經證人丙○○之同意，被告甲○○有無教唆
    乙○○偽造系爭本票及乙○○是否係因甲○○之教唆始偽造
    本票，則尚待查證。
  (二)被告乙○○雖於檢察官偵查中供稱：「我開本票給甲○○，
    甲○○叫我要在票面上簽我父親的名字，她才要接受」等語
    。然其於原審供稱：「（你之前說甲○○沒有教唆你，為何
    你父親要告甲○○？）我父親誤會我跟甲○○串通騙他，我
    跟他說，他不相信」等語。從而，被告乙○○就甲○○有無
    要其以丙○○之名義簽發本票，前後供述並不一致。此外，
    其於檢察官偵查時，並未供稱被告甲○○明知丙○○不同意
    其簽發本票，仍挑唆其盜用丙○○印章偽造本票。故被告乙○○之供述，仍不能證明被告甲○○有教唆其偽造本票之行
    為。
  (三)公訴人所舉證人丙○○亦僅證稱被告乙○○未經其許可以其
    名義簽發本票，並未證述其有親見親聞被告甲○○教唆乙○○偽造本票。其於原審法院民事庭九十年度六簡字第一四七
    號確認本票債權不存在案件審理時，亦捨棄主張自甲○○取
    得系爭本票之黃逢春係惡意取得票據之抗辯（即執票人係以
    惡意或有重大過失而取得票據），顯見其對於被告甲○○有
    無教唆乙○○以其名義簽發本票、乙○○是否係因甲○○之
    教唆而簽發本票等情，其不再主張係惡意取得，即屬對甲○○教唆乙○○係造丙○○名義之本票之事實，欠缺證據證明
    。
  (四)本案證人丙○○並未授權被告乙○○以其名義簽發本票，詳
    如前述, 而公訴人提出之證據，亦不能證明被告甲○○明知
    丙○○與乙○○內部之授權關係，仍教唆乙○○盜用丙○○
    之印章而偽造本票，且被告乙○○係受到被告甲○○之教唆
    始引起偽造本票之犯意。自難單憑共同被告乙○○上開卸責
    之供述及證人圖免民事責任之證述，遽論以被告甲○○教唆
    偽造有價證券之罪責。
五、綜上所述，被告甲○○所辯，殆與事實相符，堪予採信，自
    不得單憑告訴人片面且有瑕疵之指訴，以及利害相反之同案
    被告之自陳，遽認被告有公訴人所指犯行。此外，復查無其
    他積極證據足認被告甲○○有何右揭教唆偽造有價證券之犯
    行，被告被訴罪嫌，應屬不能證明，原審因予諭知無罪，經
    核於法並無不合，檢察官上訴意旨，仍執前詞，指摘原判決
    不當，為無理由，應予駁回。
據上論斷，應依刑事訴訟法第368條、第369條第1項前段、第364
條、第299條第1項前段，刑法第56條、第201條第1項、第216條
、第210條、第214條、第55條、第205條、第219條，罰金罰鍰提
高標準條例第1條前段，判決如主文。
本案經檢察官蘇南桓到庭執行職務。
中　　華　　民　　國　　94  　年 　　3　　月　　29　　日
                  刑事第二庭 　 審判長法　官　葉居正
                                      法　官　高明發
                                      法　官　李文福
以上正本證明與原本無異。
如不服本判決，應於收受本判決後十日內向本院提出上訴書狀。其
未敘述上訴理由者並得於提起上訴後十日內向本院補提理由書狀
（均須按他造當事人之人數附繕本）「切勿逕送上級法院」。
　　　　　　　　　　　　　　　　　　　書記官　李良倩
中　　華　　民　　國　　94　　年　　3 　　月　　30　　日
附錄法條：
刑法第二百零一條第一項：(偽造有價證券罪)
意圖供行使之用，而偽造、變造公債票、公司股票或其他有價證
券者，處三年以上十年以下有期徒刑，得併科三千元以下罰金。
刑法第二百十條第一項：(偽造變造私文書罪)
偽造、變造私文書，足以生損害於公眾或他人者，處五年以下有
期徒刑。
刑法第二百十四條：(使公務員登載不實罪)
明知為不實之事項，而使公務員登載於職務上所掌之公文書，足
以生損害於公眾或他人者，處三年以下有期徒刑、拘役或五百元
以下罰金。
刑法第二百十六條：(行使偽造變造或登載不實之文書罪)
行使第二百十條至第二百十五條之文書者，依偽造、變造文書或
登載不實事項或使登載不實事項之規定處斷。
附表一：
┌──┬─────┬─────────┬─────────┬──────┐
│編號│發　票  日│　票　面　金　額　│　票　據　號　碼　│　備　　註　│
│    │          │（新　臺　幣）    │  　　       　　 │            │
├──┼─────┼─────────┼─────────┼──────┤
│  一│5.    │四百萬元          │ＦＡ0000000│　  　　　　│
├──┼─────┼─────────┼─────────┼──────┤
│  二│6.15.    │六十二萬五千元    │ＦＡ0000000│　  　　　　│
├──┼─────┼─────────┼─────────┼──────┤
│  三│8.16.    │四十萬元          │ＦＡ0000000│　  　　　　│
├──┼─────┼─────────┼─────────┼──────┤
│  四│11.1.    │二十萬元          │ＦＡ0000000│　  　　　　│
├──┼─────┼─────────┼─────────┼──────┤
│  五│6.    │五十萬元          │ＦＡ0000000│　　　　　　│
├──┼─────┼─────────┼─────────┼──────┤
│  六│8.19.    │二百萬元          │ＦＡ0000000│　  　　　　│
├──┼─────┼─────────┼─────────┼──────┤
│  七│7.18.    │五十萬元          │ＦＡ0000000│　  　　　　│
└──┴─────┴─────────┴─────────┴──────┘
附表二：
┌──┬──────┬─────────┬──────┬────────┐
│編號│　發　票  日│　票　面　金　額　│　到　期　日│　票　據　號　碼│
│    │            │（新　臺　幣）    │            │                │
├──┼──────┼─────────┼──────┼────────┤
│  一│4.1.      │六百八十五萬元    │5.19.      │０一七０九四    │
├──┼──────┼─────────┼──────┼────────┤
│  二│4.15.      │二百萬元          │5.19.      │四八六八八三    │
└──┴──────┴─────────┴──────┴────────┘
附表三：
┌──┬───────┬────────┬──────┬────────┐
│編號│文　書　名　稱│持　有　機　關  │印文數量　　│備　　　　　註　│
├──┼───────┼────────┼──────┼────────┤
│  一│委任書        │斗六市戶政事務所│一枚        │                │
├──┼───────┼────────┼──────┼────────┤
│  二│印鑑證明申請書│斗六市戶政事務所│一枚        │                │
├──┼───────┼────────┼──────┼────────┤
│  三│抵押權契約書  │斗六地政事務所  │七枚        │                │
├──┼───────┼────────┼──────┼────────┤
│  四│抵押權申請書  │斗六地政事務所  │四枚        │                │
├──┼───────┼────────┼──────┼────────┤
│  五│身分證影本    │斗六地政事務所  │二枚        │                │
└──┴───────┴────────┴──────┴────────┘
